臺灣高等法院民事裁定
110年度上字第506號
上  訴  人  欣榮超級市場股份有限公司


法定代理人  張憲忠  
訴訟代理人  莊乾城律師
被 上訴 人  柯騰晏（原名張清元）

            柯王秀容
共      同
訴訟代理人  吳宜財律師
複 代理 人  謝玉山律師
上列當事人間請求確認股東會決議無效等事件，上訴人對於中華
民國110年2月26日臺灣臺北地方法院109年度訴字第2324號第一
審判決，提起上訴，本院裁定如下：
　　主   文
本件訴訟標的價額核定為新臺幣參佰柒拾萬元。
上訴人應於收受本裁定七日內，補繳第二審裁判費新臺幣肆萬捌
仟壹佰捌拾元。
被上訴人應於收受本裁定七日內，補繳第一審裁判費新臺幣參萬
貳仟壹佰貳拾元。
    理    由
一、按因財產權起訴者，應依民事訴訟法第77條之13規定，繳納
    裁判費。提起民事第二審上訴，應依同法第77條之16規定，
    繳納上訴費，此為必備之程式。次按訴訟標的之價額，由法
    院核定。核定訴訟標的之價額，以起訴時之交易價額為準，
    無交易價額者，以原告就訴訟標的所有之利益為準。以一訴
    主張數項標的者，其價額合併計算之。但所主張之數項標的
    互相競合或應為選擇者，其訴訟標的價額，應依其中價額最
    高者定之。訴訟標的之價額不能核定者，以第466條所定不
    得上訴第三審之最高利益額數加10分之1定之，民事訴訟法
    第77條之1第1項、第2項、第77條之2第1項、第77條之12分
    別定有明文。又按公司股東請求確認股東會決議不成立或無
    效，其訴訟性質與公司股東請求撤銷股東會決議之訴類似，
    均屬因財產權而起訴，其訴訟標的價額，應以原告如獲勝訴
    判決所得受之客觀上利益定之，如不能核定訴訟標的價額者
    ，則以民事訴訟法第466條所定不得上訴第三審之最高利益
    額數加十分之一即165萬元定之(最高法院102年度台抗字第1
    083號裁定意旨參照)。另上訴不合法者，第二審法院應以裁
    定駁回之，但其情形可以補正者，審判長應定期間先命其補
    正，民事訴訟法第444條第1項定有明文。
二、經查，本件被上訴人於原審對上訴人提起確認股東會決議無
    效等訴訟，聲明：㈠確認上訴人於民國86年6月28日所為股東
    常會決議無效。㈡確認上訴人於90年9月20日所為股東臨時會
    決議無效。㈢確認被上訴人柯騰晏對上訴人有2萬股之股份存
    在。㈣確認被上訴人柯王秀容對上訴人有2萬股之股份存在。
    ㈤上訴人應將股東名簿回復被上訴人柯騰晏所有2萬股、被上
    訴人柯王秀容所有2萬股之股份登記。經原審為被上訴人全
    部勝訴之判決，上訴人不服，提起第二審上訴。核本件訴訟
    標的均非對於親屬關係及身分上之權利有所主張，自屬因財
    產權而起訴，且前開訴訟標的㈠、㈡所受利益之客觀價值並不
    明確，應認訴訟標的價額為不能核定，依民事訴訟法第77條
    之12規定，此部分訴訟標的價額均應核定為新臺幣（下同）
    165萬元。另前開訴訟標的㈢、㈣項所受利益各為20萬元（2萬
    股×每股金額10元）。又前開㈠、㈡、㈢、㈣項訴訟標的並無互
    相競合或選擇之情形，自應合併計算其訴訟標的價額，至第
    ㈤項聲明部分與第㈢、㈣項聲明具有經濟目的同一之關係，不
    併算其價額。揆諸前開規定及說明，本件訴訟標的價額應核
    定為370萬元【計算式：165萬元＋165萬元＋20萬元＋20萬元＝3
    70萬元】，應徵收第一審裁判費3萬7,630元及第二審裁判費
    5萬6,445元。被上訴人於起訴時已繳納第一審裁判費5,510
    元，上訴人則於本院繳納第二審裁判費8,265元，有收據附
    卷可稽（見原審卷第3頁、本院卷第21頁），是被上訴人尚
    有第一審裁判費3萬2,120元、上訴人尚有第二審裁判費4萬8
    ,180元未據繳納，茲限兩造於收受本裁定正本送達翌日起7
    日內，向本院如數補繳，逾期不補正，即駁回其上訴。
三、爰裁定如主文。　
中　　華　　民　　國　　110 　年　　7 　　月　　22　　日
                  民事第十二庭  
                      審判長法  官  陳秀貞
                            法  官  毛彥程
                            法  官  蔡世芳
正本係照原本作成。
核定訴訟標的價額部分，如不服裁定得於收受送達後10日內向本
院提出抗告狀，並繳納抗告費新臺幣1千元。
命補繳裁判費部分不得抗告。
中　　華　　民　　國　　110 　年　　7 　　月　　22　　日
  　　　　　　　　　　　　　書記官　何敏華